【裁判字號】    98,裁,596
【裁判日期】    980305
【裁判案由】    聲請查詢資料
【裁判全文】
最  高  行  政  法  院  裁  定
                                       98年度裁字第596號
抗  告  人  甲○○
上列抗告人因與相對人臺東縣衛生局間聲請查詢資料事件，對於
中華民國97年12月17日高雄高等行政法院97年度再字第46號裁定
，提起抗告，本院裁定如下︰
    主  文
抗告駁回。
抗告訴訟費用由抗告人負擔。
    理  由
一、按抗告法院認抗告為不合法或無理由者，應為駁回抗告之裁
    定。
二、本件原裁定以：依行政訴訟法第276條第1項、第2項、第278
    條第1項及第283條規定，再審係對確定之終局裁判之非常救
    濟手段，是再審僅限於確定終局裁判案件之當事人始得提起
    ，若非確定終局裁判，即不得再審。本件抗告人係對於原審
    法院96年度訴字第844號裁定聲請再審，惟查，抗告人前因
    查詢資料事件提起行政訴訟，經原審法院於民國（下同）97
    年6月24日以96年度訴字第844號裁定駁回，抗告人不服該裁
    定，提起抗告，現仍繫屬本院審理中（案號原為97年度抗字
    第342號，另編為97年度抗字第427號），足認抗告人不服之
    96年度訴字第844號裁定仍未確定，揆諸首揭規定及說明，
    抗告人本件再審之聲請，即非合法為由，乃裁定駁回抗告人
    之聲請。
三、抗告意旨略謂：抗告人於97年8月18日對原審法院96年度訴
    字第844號裁定聲請再審，係對原審法院於同日送達之同一
    字號裁定聲請再審（96年度訴字第844號裁定分別於97年7月
    15日及同年8月18日等2次不同日期送達）。於97年7月15日
    送達之96年度訴字第844號裁定，由抗告人於同日對之提起
    抗告，然經本院認已撤回，復經抗告人否認，是該抗告事件
    是否仍繫屬於本院，尚待釐清，原裁定所認未依證據，認事
    用法顯有違誤云云。
四、本院按：聲請再審，乃當事人要求法院就已確定之終局裁定
    更為審判之行為；至於未確定之終局裁定，因得循抗告程序
    請求救濟，不生再審問題；必待終局裁定確定後，始得對之
    聲請再審；故當事人若對尚未確定之終局裁定聲請再審，其
    再審之聲請自屬不合法。經查抗告人前因聲請查詢資料事件
    提起行政訴訟，經原審法院96年度訴字第844號裁定駁回，
    抗告人不服該裁定，提起抗告，現仍繫屬本院審理中（案號
    原為97年度抗字第342號，另編為97年度抗字第427號），此
    有本院索引卡查詢表可稽，從而原審法院以抗告人對尚未確
    定之96年度訴字第844號裁定聲請再審為不合法，裁定駁回
    其再審之聲請，洵無違誤。抗告意旨指摘原裁定違誤，求予
    廢棄，為無理由，應予駁回。另行政訴訟法第265條規定：
    訴訟程序進行中所為之裁定，除別有規定外，不得抗告；此
    項裁定牽涉其終局裁判者，依同法第239條前段規定，並受
    本院之審判，非無救濟途徑，是若許對之聲請再審，顯與立
    法本旨有違；故當事人如有再審原因，亦僅得對該終局裁判
    再審，不得對於訴訟程序進行中所為之裁定聲請再審。抗告
    人主張其係對原審法院於97年8月18日送達之96年度訴字第
    844號裁定聲請再審云云，惟原審法院於抗告人提起抗告時
    ，所為命抗告人補繳裁判費之96年度訴字第844號裁定於97
    年7月25日送達，係在抗告審程序開始後尚未終結前為之，
    依行政訴訟法第265條之規定，該裁定不得抗告，更不得對
    之聲請再審，併此敘明。
五、據上論結，本件抗告為無理由。依行政訴訟法第104條、民
    事訴訟法第95條、第78條，裁定如主文。
中    華    民    國    98    年    3     月    5     日
                    最高行政法院第四庭
                        審判長法官  劉  鑫  楨
                              法官  廖  宏  明
                              法官  黃  淑  玲
                              法官  劉  介  中
                              法官  曹  瑞  卿
以  上  正  本  證  明  與  原  本  無  異
中    華    民    國    98    年    3     月    5     日
                              書記官  吳  玫  瑩


司法院資訊處製作；財團法人民間司法改革基金會備份。
